臺灣高等法院臺南分院刑事判決　　 96年度上更(一)字第254號
上　訴　人　臺灣臺南地方法院檢察署檢察官
上　訴　人
即　被　告　丙○○
　　　　　　　　　　(現另案在臺灣高雄監獄執行中)
指定辯護人　本院公設辯護人　乙○○
上列上訴人因被告殺人案件，不服臺灣臺南地方法院94年度重訴
字第5號中華民國95年9月8日第一審判決（起訴案號：臺灣臺南
地方法院檢察署93年度偵字第1279號、追加起訴案號：95年蒞字
第6656號），提起上訴，判決後，經最高法院發回更審，本院判
決如下：
    主  文
原判決關於殺人及定執行刑部分撤銷。
丙○○殺人，處有期徒刑拾伍年，褫奪公權拾年，扣案如附表編
號一至四所示槍枝及子彈均沒收。
其他上訴(寄藏槍、彈部分)駁回。
撤銷部分所處有期徒刑拾伍年，褫奪公權拾年，扣案如附表編號
一至四所示槍枝及子彈均沒收，與駁回部分所處有期徒刑柒年，
併科罰金新台幣貳拾萬元，扣案如附表編號一至四所示槍枝及子
彈均沒收，應執行有期徒刑拾玖年，併科罰金新台幣貳拾萬元，
罰金如易服勞役以罰金總額與陸個月之日數比例折算。褫奪公權
拾年，扣案如附表編號一至四所示槍枝及子彈均沒收。
    事  實
一、丙○○未經許可，於民國 (下同)91 年2、3月間，在台南縣
    西港鄉南海村中港3號之1，受綽號「瘦欽」之不詳姓名成年
    男子之託，收受持有其所交付之巴西ＴＡＵＲＵＳ廠製制式
    半自動手槍、奧地利ＧＬＯＣＫ廠製制半自動手槍、義大利
    ＢＥＲＥＴＴＡ廠製制式半自動式手槍各乙支及制式子彈30
    至40顆，並將之寄藏放於上開住處內。
二、丙○○與謝文正、黃新智、方建中、黃士育、鄭有宏、郭建
    成及綽號「阿源」之不詳姓名成年男子等在台南縣西港鄉西
    港村大慶瓜子行工廠旁之工廠及同鄉○○村○○街14之4之
    「新興電子遊藝場」共同經營賭場 (賭博罪部分，業經判刑
    確定)，邱中華則於93年4、5月間前往上址賭博，因賭輸而
    分別積欠丙○○賭債新台幣（以下同）一百二十餘萬元、積
    欠黃敏發賭債七十萬元，迄未償還，且於丙○○向其索討時
    ，避不見面，丙○○乃於93年6月30日下午2時許，與黃敏發
    至臺南市○○區○○街3段1巷174弄72號邱中華之住處催討
    ，惟因邱中華不在家，適邱中華之父邱振東在家，乃向邱振
    東表示，既然此事已報警，就得替邱中華處理賭債，雙方因
    而發生口角，其間邱中華二舅甲○○乃警告「有膽別走」，
    並欲外出向警方報案，丙○○及黃敏發誤以為甲○○欲找人
    來幫忙，心有未甘而離去。
三、丙○○及黃敏發兩人因此心生不滿，為圖報復及繼續催討賭
    債，遂於93年6月30日下午，即由丙○○打電話邀集其友謝
    文正（經本案另案判刑在案），並開車載謝文正及黃敏發兩
    人到臺南縣西港鄉○○村○○街14之4號「新興電子遊藝場
    」後，再糾集陳翰威、陳建志2人（以上二人亦經判刑在案
    ）至該遊藝場集合，丙○○並拿取上開寄藏之制式半自動手
    槍及子彈，並指示黃敏發先開車去勘查甲○○是否仍在上址
    ，然後約定集合地點，丙○○乃駕駛車牌TL－7808號自小客
    車，搭載謝文正、陳翰威、陳建志，前往台南市土城媽祖廟
    與黃敏發會合，黃敏發將其汽車停在該處，坐上丙○○所駕
    駛之自小客車，在前往邱中華住處之途中，丙○○指示其後
    座之黃敏發拿出預先準備，以供必要時用以防身之具殺傷力
    制式手槍及子彈，由丙○○將其中一把巴西ＴＡＵＲＵＳ廠
    製制式半自動手槍（含彈匣乙只內裝九ｍｍ制式子彈八顆）
    分配予駕駛座旁之謝文正持有，另一把奧地利ＧＬＯＣＫ廠
    製制式半自動手槍（含彈匣乙只及數目不詳之制式子彈）交
    予右後座之陳翰威，剩餘一義大利ＢＥＲＥＴＴＡ廠製制式
    半自動式手槍（含彈匣乙只及數目不詳之制式子彈）則由丙
    ○○自己持之。於同日下午4時27分許，抵達臺南市○○區
    ○○街3段1巷174弄72號邱中華住處外空地後，即將在場之
    邱中華父親邱振東圍住，雙方理論並商討如何清償債務，丙
    ○○即指示黃敏發至道路上把風，以防對方人手到達，約11
    分鐘後，甲○○騎乘機車抵達現場，雙方於爭論過程中，因
    不滿甲○○談話語氣，由謝文正、陳建志、陳翰威毆打甲○
    ○，丙○○亦拿出所持手槍威嚇甲○○及邱振東 (傷害及恐
    嚇部分均經判刑確定)。邱振東及甲○○因受毆即分持釘有
    鐵釘之木棒追出大門，陳建志、謝文正、陳翰威3人見狀分
    別逃出大門外，陳建志逃至路邊之自小客車旁，謝文正逃至
    大門外左側泥土地靠近道路附近，陳翰威則逃至大門外左側
    泥土地靠近籬笆附近，丙○○即以手槍對向天空威嚇，然邱
    振東仍繼續追出，丙○○欲逃離時，在大門外水泥地上跌倒
    ，即另萌殺人之直接故意，持槍對著追來的邱振東身體射擊
    ，第一槍擊中邱振東之右小腿內側，貫穿出體外，造成右脛
    骨骨折之傷勢，使邱振東之木棍掉落，人亦蹲下，邱振東又
    持木棍站起來，欲繼續追打丙○○，丙○○爬起，見狀又朝
    朝邱振東身體，接續射擊一槍，打中邱振東左上臂外側，彈
    頭經左上臂穿出，再進入左胸之外側第七肋間、左側橫隔膜
    、脾臟、左側第11肋股後，停於腰部左後方。適時陳翰威在
    泥土地上靠近籬笆附近，亦另萌殺人之直接故意，持槍對準
    邱振東身體後方，射擊第3槍，擊中邱振東之左胸壁外側，
    貫穿出體外，造成心臟、肺臟破裂、胸腔內出血、左側第八
    肋骨及右側第五肋骨骨折，使邱振東因重創而蹲下，不支倒
    地，丙○○再擊發一槍，未擊中邱振東身體。丙○○、黃敏
    發、謝文正、陳建志、陳翰威等五人始上車，隨即駕車逃逸
    。邱振東經送財團法人奇美醫院急救後，仍於同日下午5時
    45分，因受胸部及腳部多重性槍傷而不治死亡。
四、嗣員警據報於現場大門內扣得彈匣一個（含口徑9ｍｍ子彈
    8顆），彈殼4個、彈頭3個（1個在邱振東體內，2個分別在
    大門外右側鐵皮儲藏室及之前所停放汽車之左後煞車燈內）
    ，並依現場裝設之監視錄影帶循線先查獲謝文正、黃敏發、
    陳翰威、陳建志。丙○○因遭通緝為警於93年11月24日下午
    5時40分許，在雲林縣台西鄉○○路299巷35之11號內逮捕到
    案，復經丙○○帶同於93年11月24日晚間8時5分許，在雲林
    縣台西鄉○○路299巷35之6號前空地某貨櫃底下查獲如附表
    編號1及2所示之槍枝（含彈匣2個）、子彈10顆（業經因鑑
    定後拆解成彈殼及彈頭），又於93年11月25日下午5時48分
    許，在雲林縣台西鄉海口村「鎮海宮」旁空地一廢棄馬桶水
    槽內查獲如附表編號3所示之槍枝（含彈匣1個）、子彈2顆
    （亦經因鑑定後拆解成彈殼及彈頭）。
五、案經甲○○訴由臺南市警察局第三分局及臺南市警察局報請
    台灣台南地方法院檢察署檢察官偵查起訴及追加起訴。
    理  由
甲、程序部分：
    (一)本件所採之論罪證據資料，其中證人謝文正、黃敏發、
        陳翰威、陳建志、郭正憲、黃新智於警訊、證人邱中華
        於偵查中之供述，雖係被告以外之人於審判外之陳述，
        惟檢察官、被告及辯護人於原審及本院前審審判程序同
        意作為證據，本院亦查無該等言詞陳述作成時，有何非
        出於自由意志之不適當情況，依刑事訴訟法第159條之5
        第1項之規定，自得採為本案認定犯罪事實之證據。
    (二)內政部警政署刑事警察局刑鑑字第0930107981號槍彈鑑
        定書、刑鑑字第093028375號槍彈鑑定書、刑鑑字第093
        0141249號等槍彈鑑定書函、台灣台南地方法院檢察署
        驗斷書、相驗屍體證明書等，係公務員職務上製作之證
        明文書，本院查無該等文書有何故意登載不實之顯不可
        信之情況，依照同法第159條之4第1款之規定自得採為
        本案認定犯罪事實之證據；又財團法人奇美醫院診斷證
        明書乙紙，係從事業務之人於通常業務過程所須製作之
        證明文書，本院亦查無該文書有何故意登載不實之顯不
        可信之情況，依照同法第159條之4第2款之規定自得採
        為本案認定犯罪事實之證據。
乙、實體部分：
    一、駁回部分(即寄藏槍、彈部份)：
        (一)上訴人即被告於91年間，受綽號「瘦欽」之不詳姓
            名成年之託，收受上開槍、彈，並藏置於台南縣西
            港鄉南海村中港3號之1住處，至93年6月30日持以
            槍殺邱振東等情，業據其在警訊時供稱：「所查扣
            之槍械係綽號瘦欽於91年時拿到我住處寄放，因瘦
            欽告訴我警方注意他，怕被查獲，所以將槍、彈寄
            放在我這裡」、「瘦欽大約40歲，我知道他已死了
            1年多」 (詳南市刑偵字第364號卷警卷第6頁、第7
            頁、第13頁)，偵查中亦供稱：「槍、彈是瘦欽以
            前寄放的，已經有2年左右了，槍殺邱振東確定是
            這3支槍」 (詳偵字第1181號卷第61頁)，於原審審
            理時復為相同之述 (詳原審卷第290頁、第296頁、
            第297頁)。，並有上開槍、彈扣案可資佐証，故被
            告確於91年間即自瘦收受寄藏上開槍、彈，應可認
            定。至被告於本院上訴審時改稱：「扣案之3支槍
            係於93年6月30日下午2時許，打電話向李再乾借的
            ，李再乾已死亡」云云 (詳本院上訴卷第66頁、第
            138頁)，並請求傳訊證人謝文正，顯係為逃避寄藏
            手槍之刑責，自不足取，此部分事證己臻明確，故
            證人謝文正本院認無傳訊之必要，並予敘明。
        (二)上開槍、彈經送請內政部警政署刑事警察局鑑定結
            果，認送鑑制式手槍壹枝（槍枝管制編號00000000
            00），係義大利BERETTA廠製92DS型口徑9MM制式半
            自動手槍，機械性能良好，可擊發同口徑制式子彈
            ，認具殺傷力。送鑑制式手槍壹枝（槍枝管制編號
            0000000000），係巴西TAURUS廠製PT111型口徑9MM
            制式半自動手槍，機械性能良好，可擊發同口徑制
            式子彈，認具殺傷力；認送鑑制式手槍壹枝（槍枝
            管制編號0000000000），係奧地利GLOCK廠製19型
            口徑9MM制式半自動手槍，機械性能良好，可擊發
            同口徑制式子彈，認具殺傷力。認送鑑制式子彈貳
            拾顆，均係口徑9MM制式子彈，認均具殺傷力，有
            該局93年10月22日刑鑑字第0930207981號、94年2
            月3日刑鑑字第0930238375號槍彈鑑定書（附於偵
            字第9716號卷第73頁至第75頁、偵緝字第1181號卷
            第88頁至第95頁)，此部分事證明確，被告犯行堪
            以認定。
        (三)被告寄藏槍、彈部份，檢察官之起訴書己載明：「
            上開槍彈約於91年間，丙○○由真實姓名年籍均不
            詳之綽號瘦欽男子處取得持有」，雖檢察官起訴書
            所記載被告所犯法條亦未記載被告係犯槍砲彈藥刀
            械管制條例第7條第4項、第12條第4項寄藏槍彈罪
            ，但此部既已為起訴事實所明載，自屬已起訴，本
            院得予審理，又起訴法條雖載被告係犯槍砲彈藥刀
            械管制條例第11條第4項之改造手槍罪，惟於原審
            審理時，已更正為犯槍砲彈藥刀械管制條例第7條
            第4項之罪 (詳原審卷第256頁)，故並無變更起訴
            法條之必要，並予敘明。
        (四)查被告寄藏槍、彈，核其所為，係犯槍砲彈藥刀械
            管制條例第7條第4項、第12條第4項之寄藏制式手
            槍、子彈罪，其持有槍、彈之低度行為，應為高度
            之寄藏所吸收，不另論罪，其以一寄藏行為同時觸
            犯上開寄藏制式手槍、子彈罪2罪名，均應依想像
            競合犯規定，分別從一重寄藏制式手槍處斷。扣案
            如附表編號一至四所示槍枝及子彈，均為違禁物，
            應依刑法第38條第1項第1款宣告沒收，又扣案之制
            式子彈12顆（口徑均為九ｍｍ），因經鑑定後拆解
            成彈殼及彈頭，與扣案之另3顆彈頭及4顆彈殼，均
            已無殺傷力，並非違禁物，自無庸宣告沒收。
        (五)原審對此部分，認被告罪證明確，並對罰金易服勞
            役比較新、舊法 (詳如後述)而適用槍砲彈藥刀械
            管制條例第7條第4項、第12條第4項、刑法第11條
            、第55條、第2條第1項前段、修正前刑法第42條第
            3項、第38條第1項第1款、刑法施行法第1條之1，
            並審酌被告之犯罪動機、手段、智識程度及寄藏槍
            、彈嚴重危害社會治安等一切情狀，量處有期徒刑
            七年，復將扣案如附表編號一至四所示槍枝及子彈
            均依法宣告沒收，並說明扣案之制式子彈12顆（口
            徑均為9ｍｍ），因經鑑定後拆解成彈殼及彈頭，
            與扣案之另3顆彈頭及4顆彈殼，均已無殺傷力，並
            非違禁物，無庸宣告沒收，認事用法，均無不合，
            量刑亦甚妥適，被告上訴意旨，否認寄藏槍、彈，
            指摘原判決此部分不當，為無理由，應予駁回。
    二、撤銷部分(即殺人部分)：
        (一)訊據上訴人即被告丙○○對於93年6月30日下午，
            夥同謝文正、黃敏發、陳建志、陳翰威等人前往臺
            南市○○區○○街3段1巷174弄72號邱中華之住處
            催討，惟因邱中華不在家，而與其父邱振東、其舅
            甲○○發生爭執，並持槍射殺邱振東部分，雖不否
            認，惟辯稱：伊有先對地、空各開1槍，對地1槍擊
            中被害人邱振東之腿部，第3槍係擊中邱振東之左
            胸部，當時伊係躺在地開槍，伊站起來後就未再開
            槍，邱振東之左上臂那一槍是被陳翰威擊中，並非
            伊所擊，伊係危急情狀之下開槍，並無殺人犯意等
            語。
        (二)惟查被害人邱振東確係於上開時、地，因右小腿內
            側、左上臂外側、左胸壁外側各擊中1槍，右小腿1
            槍，貫穿出體外，造成右脛骨骨折之傷勢，左上臂
            外側1槍，彈頭經左上臂穿出，再進入左胸之外側
            第7肋間、左側橫隔膜、脾臟、左側第11肋股後弓
            ，停於腰部左後方，左胸壁外側1槍，貫穿出體外
            ，造成心臟、肺臟破裂、胸腔內出血、左側第8肋
            骨及右側第五肋骨骨折，經送財團法人奇美醫院急
            救後，仍於同日下午5時45分，因受胸部及腳部多
            重性槍傷而不治死亡，業經台灣台南地方法院檢察
            署檢察官督同該署及法務部法醫研究所法醫師相驗
            及解剖鑑定，有法務部法醫研究所93年法醫所醫鑑
            字第0991號解剖鑑定報告、該所94年5月5日法醫理
            字第0940001601號函及台灣台南地方法院檢察署驗
            斷書、相驗屍體證明書在卷可稽。
        (三)本件案發後警員據報前往現場，於現場大門內，扣
            得彈匣1個（含口徑9MM-子彈8顆），彈殼4個、彈
            頭3個（1個在邱振東體內，2個分別在大門外右側
            鐵皮儲藏室及其所停放汽車左後煞車燈），有警員
            所制現場勘查報告表、現場平面圖、現場採證照片
            在卷可憑（附於相驗卷71至87頁、偵字第9716號卷
            第63頁）。且將扣案該4顆彈殼，送請刑事警察局
            鑑定由何槍枝擊發，認為送鑑彈殼4顆，經顯微鏡
            比對結果，其中3顆彈殼（編號1至3），其彈底特
            微紋痕均相吻，認均係由同1槍枝Ａ槍（按即被告
            丙○○所持槍枝）所擊發；另1顆彈殼（編號30）
            ，經以顯微鏡比對結果，其與同案送鑑3顆彈殼（
            編號1至3）彈底特徵紋痕不同，認係由另一槍枝Ｂ
            槍（按即陳翰威所持槍枝）所擊發，有該局刑鑑字
            第0930141249號槍彈鑑定書在卷足憑（附於偵字第
            9716號卷第44頁至第52頁、原審卷第178頁至第184
            頁）。又採自「台南市○○街○段1巷174弄72號」
            之「彈頭2顆」經檢測後，其銀色彈頭未發現血跡
            ，金色彈頭表面血跡DNA─STR型別與死者邱振東相
            符。於送件彈頭3顆，因其中2顆彈頭，欠缺足資比
            對紋痕，致無法比對；故僅餘1顆彈頭，經比對結
            果，其與同案送鑑槍枝管制編號0000000000制式手
            槍（按即被告丙○○所持槍枝）試射彈頭，其來復
            線特徵紋痕相吻合，認係由該槍枝所擊發。該彈頭
            係指台南市警察局第三分局93年6月30日，以南市
            警刑鑑字第93-306號刑事案件證物採驗紀錄表，送
            鑑證物編號3彈頭（採證處所為台南市立殯儀館）
            ，非為函內附件說明欄(三)所示2顆金色、銀色彈頭
            （採證處所為台南市○○街○段1巷174弄72號），
            業經刑事警察局以中華民國94年11月17日刑鑑字第
            0940130134號、95年1月11日刑鑑字第0950000628
            號函覆原審在卷 (附於原審卷第150頁、第176頁)
            。參以證人邱中智於原審證稱：於現場聽到4聲槍
            響及證人甲○○於原審結稱：丙○○擊發第一槍打
            中邱振東腳部等語（詳原審卷275頁、第276頁、第
            263頁）。均足見被告丙○○於現場擊發3槍，第1
            槍擊中被害人右小腿內側，陳翰威擊發1槍，均足
            認定。
        (四)上開鑑定物，係由被害人邱振東體內取出，其中由
            被告丙○○所持槍枝擊發該彈頭，係由法醫師潘至
            信於解剖邱振東屍體時，由其左上臂外側槍傷路徑
            取獲，此一事實，有上開解剖鑑定書在卷足憑，並
            經證人潘至信於原審結證無訛（詳原審卷第344頁
            ），足見該左上臂外側槍傷，係被告丙○○所所持
            槍枝擊發第2發子彈擊中，亦足認定。又被害人左
            胸臂外側1槍，經原審提示現場監視錄影光碟翻拍
            照片，由證人潘至信依照片中顯示被告丙○○、陳
            翰威、被害人邱振東相關位置，請其鑑定究係由被
            告丙○○或陳翰威所持槍枝擊中，據其結稱：左胸
            臂外側那1槍，經鑑定結果，是由後微微向前，由
            下向上，從左到右，前後部位，是依死者身體的位
            置為準，因這射擊角度如由後向前是被告射擊的，
            應是由前向後穿白衣服那個人（指陳翰威），是站
            在死者的左後方，他射擊的角度應由後向前，如是
            被告的話，他站在死者左前方，射擊出來應該會前
            向後；且槍擊中心臟，被害人被擊到後不可能還會
            站起來等語（詳原審卷第343頁至第346頁）。足見
            被害人左胸臂外側該一槍，應係同案陳翰威持槍枝
            所擊發子彈擊中，並非被告丙○○所持槍枝擊中，
            亦堪認定。佐以原審上開現場監視錄影光碟勘驗筆
            錄及該光碟翻拍照片暨證人邱中智於原審結稱：是
            丙○○站起來要往外跑時，靠近他們的車子時候，
            我又聽到第4聲等語，及證人甲○○亦結稱；被告
            並未對空鳴槍示警等語，自足認被害人邱振東因重
            創而蹲下，不支倒地後，丙○○再擊發一槍，未擊
            中邱振東身體。
        (五)被害人邱振東與被告丙○○槍擊時，尚有段距離，
            其所持狼牙棒亦未擊中其身體，此事實已據證人邱
            中智、甲○○於原審結證在卷，並有原審上開勘驗
            筆錄及光碟翻拍照片在卷足佐，足見被告丙○○尚
            未遭受現在不法侵害，並無正當防衛可言，被告辯
            稱：係危急情狀之下開槍，並無殺人犯意主張，亦
            不足採。
        (六)查被告丙○○明知胸部為人體重要部位，子彈貫穿
            足致生命發生重大難治危險，仍基於朝邱振東身體
            射擊，使邱振東中槍（分別為左上臂外側及右小腿
            內側），致邱振東經送醫後，因受胸部及腳部多重
            性槍傷而不治死亡，足見被告有殺人直接故意，亦
            堪認定。
        (七)綜上所述，被告有殺人之犯行，事證明確，所辯係
            危急情狀之下開槍，並無殺人犯意云云，顯係卸責
            之詞，不足採信，犯行應可認定。
        (八)查被告持制式手槍、子彈殺人，核其所為，係犯刑
            法第271條第1項之殺人罪、槍砲彈藥刀械管制條例
            第7條第4項、第12條第4項之持有制式手槍、子彈
            罪，所犯2罪有方法與結果之牽連關係，應從一重
            之殺人罪論處。扣案如附表編號一至四所示槍枝及
            子彈，均為違禁物，應依刑法第38條第1項第1一款
            宣告沒收，又扣案之制式子彈12顆（口徑均為9ｍ
            ｍ），因經鑑定後拆解成彈殼及彈頭，與扣案之另
            3顆彈頭及4顆彈殼，均已無殺傷力，並非違禁物，
            自無庸宣告沒收。
        (九)原審對此部分，予以論罪科刑，固非無見，惟查：
            查被告丙○○等持槍之初，僅供必要時用以防身之
            工具，並無殺人之犯意，持槍射殺被害人邱振東係
            於雙方追打混亂中情急之下，因被告丙○○離去時
            跌倒在地，始臨時起意持槍射殺被害人，其殺害被
            害人係出於臨時起意，並未與共犯陳翰威有任何殺
            人犯意聯絡，然原判決竟認意被告與共犯陳翰威間
            ，就槍殺被害人邱振東，渠等2人彼此間有犯意聯
            絡及行為分擔，認係共同正犯，認事用法，自有未
            當，檢察官上訴意旨，指摘原判決關於此部分量刑
            過輕，被告上訴意旨，否認有殺人之故意，分別指
            摘原審判決此部分不當，固不足取，惟原判決此部
            分既有可議，即屬無可維持，自應由本院將原判決
            關於此部分及其定應執行，均予撤銷改判，爰審酌
            被告因攜槍前往找被害人邱振東理論，於遭致被害
            人反擊時，竟持槍恣意槍殺被害人邱振東，手段兇
            殘，危害社會治安等犯罪情節及所生危害甚重等一
            切情狀，量處有期徒刑十五年。又被告所犯殺人罪
            性質，本院認有褫奪公權必要，爰依刑法併宣告被
            告褫奪公權十年。扣案附表編號1至4所示槍彈，均
            屬違禁物，已如前述，依法應予宣告沒收。
    三、新舊法比較部分：按行為後法律有變更者，適用行為時
        之法律。但行為後之法律有利於行為人者，適用最有利
        於行為人之法律，刑法第2條第1項定有明文。查被告行
        為後，刑法業於94年2月2日修正公布，並於95年7月1日
        生效施行。茲比較本件所涉新舊刑法如下：
         (一)罰金易服勞役之折算標準，依修正前刑法第42條
             第2項前段、修正前罰金罰鍰提高標準條例第2條
             （現已刪除），以銀元三百元即新臺幣九百元折
             算一日，修正後提高為以新臺幣一千元、二千元
             或三千元折算一日，經比較新舊法，以新法有利
             於被告，但基於同一部法律，無法割裂適用，應
             綜合全部結果而為新、舊法比較，以決定全部用
             舊法或新法法律之法則（最高法院95年第8次刑事
             庭會議決議、90年台非字第83號判決意旨參照）
             ，因被告犯槍砲彈藥刀械管制條例部分適用舊法
             ，對被告有利，故易服勞役部分，亦應適用修正
             前之刑法第第42條第2項前段。
         (二)刑法第55條牽連犯之規定，業於94年1月7日修正
             公布刪除，並於95年7月1日施行，則被告之犯行
             ，因行為後新法業已刪除牽連犯之規定，此刪除
             雖非犯罪構成要件之變更，但顯已影響行為人刑
             罰之法律效果，自屬法律有變更，如無牽連犯之
             適用，則上開所涉各罪均以加法相加累計，結果
             自遠超過從一重處斷或以一罪論之法律效果。是
             依新法第2條第1項規定，比較新舊法結果，自仍
             應適用較有利於被告之行為時法律即舊法論以牽
             連犯。
         (三)被告行為時修正前刑法第37條第2項規定：「宣告
             六月以上有期徒刑，依犯罪之性質認為有褫奪公
             權之必要者，宣告一年以上十年以下褫奪公權」
             ，但修正後刑法第三十七條第二項則規定：「宣
             告一年以上有期徒刑，依犯罪之性質認為有褫奪
             公權之必要者，宣告一年以上十年以下褫奪公權
             」。雖修正後有關褫奪公權之規定有利於被告，
             但褫奪公權為從刑之一種，且與主刑有從屬關係
             ，應依從刑從屬於主刑原則，不得就新舊法割裂
             適用（最高法院87年台非字第400號、87年台上字
             第2026號判決參照），故乃應適用舊法。
         (四)修正前刑法第51條規定：「數罪併罰，分別宣告
             其罪之刑，依左列各款定其應執行者」，其中第5
             款規定：「宣告多數有期徒刑者，於各刑中之最
             長期以上，各刑合併之刑期以下，定其刑期。但
             不得逾二十年」，修正後刑法第51條第5款規定：
             「宣告多數有期徒刑者，於各刑中之最長期以上
             ，各刑合併之刑期以下，定其刑期。但不得逾三
             十年」，新、舊法比較結果，修正後刑法第51條
             第5款規定並非較有利於被告，仍應依修正前刑法
             第51條第5款規定，定其應執行之刑。
    四、被告所犯上開寄藏手槍及殺人2罪犯意各別，罪質互異
        ，應予分論併罰，並就撤銷部分所處有期徒刑拾伍年，
        褫奪公權拾年，扣案如附表編號一至四所示槍枝及子彈
        均沒收，與駁回部分所處有期徒刑柒年，併科罰金新台
        幣貳拾萬元，扣案如附表編號一至四所示槍枝及子彈均
        沒收，應執行有期徒刑拾玖年，併科罰金新台幣貳拾萬
        元罰金如易服勞役以罰金總額與陸個月之日數比例折算
        。褫奪公權拾年，扣案如附表編號一至四所示槍枝及子
        彈均沒收。
丙、據上論斷，應依刑事訴訟法第第368條、第369條第1項前段
    、第364條、第299條第1項前段，槍砲彈藥刀械管制條例第
    7條第4項、第12條第4項，刑法第11條前段、第2條第1項前
    段、刑法第271條第1項、修正前刑法第51條第5款、修正前
    刑法第55條、修正前法第37條第2項、刑法第38條第1項第1
    款，判決如主文。
本案經檢察官林炎昇到庭執行職務。
中　　華　　民　　國　　96　　年　　8　　月　　30　　日
                  刑事第五庭    審判長法　官　楊明章
                                      法　官  顏基典
                                      法　官  戴勝利
以上正本證明與原本無異。
如不服本判決，應於收受本判決後十日內向本院提出上訴書狀。
其未敘述上訴理由者並得於提起上訴後十日內向本院補提理由書
狀（均須按他造當事人之人數附繕本）「切勿逕送上級法院」。
　　　　　　　　　　　　　　　　　　　書記官　陳淑貞
中　　華　　民　　國　　96　　年　　8　　月　　30　　日
附錄：本案論罪科刑法條：
槍砲彈藥刀械管制條例第7條第1項、第4項：
    未經許可，製造、販賣或運輸火砲、肩射武器、機關槍、衝
    鋒槍、卡柄槍、自動步槍、普通步槍、馬槍、手槍或各類砲
    彈、炸彈、爆裂物者，處死刑、無期徒刑或七年以上有期徒
    刑；處徒刑者，併科新臺幣三千萬元以下罰金。
    未經許可，持有、寄藏或意圖販賣而陳列第一項所列槍砲、
    彈藥者，處五年以上有期徒刑，併科新台幣一千萬元以下罰
    金。
    第一項至第三項之未遂犯罰之。
槍砲彈藥刀械管制條例第12條第4項：
    未經許可，持有、寄藏或意圖販賣而陳列子彈者，處五年以
    下有期徒刑，併科新臺幣三百萬元以下罰金。
刑法第271條第1項：殺人者，處死刑、無期徒刑或十年以上有期
                  徒刑。
 附表：
┌──┬───┬──────┬───┬────────┐
│編號│出產國│廠牌型號　　│口徑　│槍枝管制編號　　│
├──┼───┼──────┼───┼────────┤
│１　│義大利│BERETTA廠製 │9MM   │0000000000號    │
│　　│　　　│92DS型一支  │　　　│　　　　　      │
├──┼───┼──────┼───┼────────┤
│２　│巴西　│TAURUS廠製  │9MM   │0000000000號    │
│　　│　　　│PT111型一支 │　　　│　　　　　      │
├──┼───┼──────┼───┼────────┤
│３　│奧地利│GLOCK廠製   │9MM   │0000000000號    │
│　　│　　　│19型一支    │　　　│　　　　　      │
├──┼───┼──────┼───┼────────┤
│４  │      │制式子彈八顆│9MM   │                │
└──┴───┴──────┴───┴────────┘
